【裁判字號】    89,易,916
【裁判日期】    900116
【裁判案由】    侵占
【裁判全文】
臺灣雲林地方法院刑事判決                          八十九年度易字第九一六號
    公  訴  人  臺灣雲林地方法院檢察署檢察官
    被      告  丁○○
右列被告因業務侵占案件，經檢察官提起公訴（八十九年度偵字第二六一一號），本
院判決如左：
    主  文
丁○○連續意圖為自己不法之所有，而侵占對於業務上所持有之物，處有期徒刑陸月
，如易科罰金，以佰元折算壹日。
    事  實
一、丁○○係乙○○○事業股份有限公司（以下簡稱康軒公司）之業務員，平日負責
    該公司區域性業務之拓展及收款等工作，為從事業務之人，詎丁○○基於意圖為
    自己不法所有之概括犯意，自民國八十八年五月間某日起至八十八年九月三十日
    止，分別向與康軒公司有業務往來之嘉義地區國民中學，收取帳款計新台幣（下
    同）二十五萬五千六百元，未依規定於收款次日將帳款繳回公司，予以侵占入己
    。嗣因丁○○離職後，均未將上開帳款償還予公司，始為康軒公司發覺上情。
二、案經康軒公司訴請臺灣雲林地方法院檢察署檢察官偵查起訴。
    理  由
一、訊據被告丁○○對於右揭時、地，擔任康軒公司之業務員，負責業務推廣及收款
    ，曾於右揭時、地收取附表所示之貨款等情供承不諱，惟辯稱：伊收取上開貨款
    後，將部分貨款放置車上，待返回車上時即發現貨款已失竊云云。經查：右揭事
    實，業據告訴人康軒公司之代表人甲○○於偵審中指訴綦詳，並有康軒公司員工
    資料卡、應收帳款明細一紙附卷可稽。被告雖辯稱上開貨款遭竊云云，然被告收
    取貨款後既未即時將貨款繳回康軒公司，又未放置妥當地點保管，隨意放置車上
    即任意離去，於發現失竊後，又未立刻報警處理，且未將貨款被竊等情告知公司
    ，即行離職，其所辯顯有悖於常情事理，應係事後畏罪卸責之詞，不足採信。本
    件事證明確，被告犯行洵堪認定。
二、核被告所為，係犯刑法第三百三十六條第二項之業務侵占罪。被告先後多次犯行
    ，時間緊接，犯罪之構成要件相同，顯係基於概括之犯意為之，應依連續犯規定
    論以一罪論。爰審酌被告之品行，犯罪之動機、目的、手段、所侵占之金額及其
    犯罪後已償還康軒公司十萬八千元，所生損害減輕等一切情狀，從輕量處如主文
    所示之刑。末按刑法第四十一條：「犯最重本刑為三年以下有期徒刑之罪，而受
    六月以下有期徒刑或拘役之宣告，因身體、教育、職業或家庭之關係，執行顯有
    困難者，得以一元以上三元以下折算一日，易科罰金」，已於九十年一月十日經
    總統公布修正為第四十一條第一項：「犯最重本刑為五年以下有期徒刑之罪，而
    受六月以下有期徒刑或拘役之宣告，因身體、教育、職業或家庭之關係或其他正
    當事由，執行顯有困難者，得以一元以上三元以下折算一日，易科罰金」，同年
    月十二日生效。本件被告犯罪日期在前述法律修正前，犯罪後法律變更，比較新
    舊法，以新法對被告有利，自應適用新法即修正後之刑法第四十一條第一項前段
    之規定，諭知易科罰金之折算標準，併此敘明。
據上論斷，應依刑事訴訟法第二百九十九條第一項前段，刑法第二條第一項前段、第
五十六條、第三百三十六條第二項、修正後刑法第四十一條第一項前段，罰金罰鍰提
高標準條例第一條前段、第二條，判決如主文。
本案經檢察官丙○○到庭執行職務。
中       華       民       國      九十     年     一     月    十六    日
                                         臺灣雲林地方法院刑事第二庭
                                             法  官  冷  明  珍
右正本證明與原本無異
如不服本判決，應於判決送達後十日內，向本院提出上訴狀。（須附繕本）
                                             書記官  周  麗  雲
中       華       民       國      九十     年     一     月    十六    日
刑法第三百三十六條
對於公務上或因公益所持有之物，犯前條第一項之罪者，處一年以上七年以下有
期徒刑，得併科五千元以下罰金。
對於業務上所持有之物，犯前條第一項之罪者，處六月以上五年以下有期徒刑，得
併科三千元以下罰金。
前二項之未遂犯罰之。


司法院資訊處製作；財團法人民間司法改革基金會備份。
